臺灣彰化地方法院刑事判決
111年度易字第814號
公  訴  人  臺灣彰化地方檢察署檢察官
被      告  蔣鴻銘


上列被告因加重竊盜等案件，經檢察官提起公訴 （111年度偵字
第10512、11086號），本院判決如下：
    主    文
蔣鴻銘犯如附表一、二所示之罪，各處如附表一、二所示之刑。
應執行有期徒刑壹年拾月，如易科罰金，以新臺幣壹仟元折算壹
日。
未扣案之犯罪所得即共計新臺幣四萬玖仟參佰伍拾元及情趣用品
拾個均沒收，於全部或一部不能沒收或不宜執行沒收時，追徵其
價額。
　　事    實
一、蔣鴻銘意圖為自己不法之所有，基於竊盜及毀損之各別犯意
    於下列時地，為竊盜行為，其於附表編號1至7所示時間、地
    點之選物販賣機店，以客觀上足供兇器使用之電鑽及鋸子破
    壞店內機台零錢箱，竊取零錢箱內現金及商品，致生損害於
    附表編號1至7之被害人，亦致上開機台毀損而不堪使用。又
    於附表二所示時、地，徒手竊取被害人謝慶曉放置在機台上
    模型公仔3個，得手後逃離現場。嗣經警於111年6月13日凌
    晨4時3分，另案將其逮捕並起獲上開模型公仔3個（已發還
    謝慶曉）。
二、案經林詠晴、陳淑暖、楊栢暐、廖進糧、周漢瑜及許智凱與
    謝慶曉等訴由彰化縣警察局鹿港分局報請臺灣彰化地方檢察
    署檢察官偵查起訴。
　  理    由
壹、程序方面：
    本件認定事實所引用之本件卷證所有證據，檢察官及被告等
    迄於本院言詞辯論終結前均未表示異議，本院審酌前開書證
    、物證並無證據證明係公務員違背法定程序所取得，亦無刑
    事訴訟法第159條之4之顯有不可信之情況與不得作為證據之
    情形，本件認定事實所引用之本件卷證所有證據，均認為有
    證據能力。
貳、實體方面；　　 
一、上揭事實，業經被告蔣鴻銘於偵查中及本院審理中均坦承不
    諱，核與證人即告訴人林詠晴、陳淑暖、楊栢暐、廖進糧、
    周漢瑜、許智凱以及謝慶曉於警詢時證述情節相符，並有車
    輛基本資料、車輛詳細資料報表、被告各次行竊及逃離現場
    之監視錄影畫面擷取圖片、彰化縣警察局鹿港分局扣押筆錄
    暨扣押物品目錄表在卷可稽，足認被告蔣鴻銘之自白與事實
    相符。本案事證已臻明確，被告蔣鴻銘犯行均應堪認定。
二、復按刑法第321條第1項第3款之攜帶兇器竊盜罪，係以行為
    人攜帶兇器為其加重條件，此所謂兇器，其種類並無限制，
    凡客觀上足以對人之生命、身體、安全構成威脅，具有危險
    性之兇器為已足，並不以攜帶之初有行兇之意圖為必要（最
    高法院79年臺上字第5253號判例意旨參照）；查被告蔣鴻銘
    所持有電鑽及鋸子等工具，衡情應屬尖銳之金屬器具，客觀
    上自屬於足以殺傷人之生命、身體之器械，顯為具有危險性
    之兇器無訛。故核被告就附表一所為，係犯刑法第321條第2
    項、第1項第3款之攜帶兇器竊盜既遂、第354條毀損罪，被
    告係一行為觸犯攜帶凶器竊盜既遂及毀損罪，為想像競合犯
    ，依刑法第55條之規定，從一重之攜帶凶器竊盜既遂罪處斷
    ；被告就附表二所為，係犯刑法第320條第1項普通竊盜罪。
    被告上揭8次犯行，犯意各別，行為互異，應分論併罰。
三、沒收部分：
㈠、按犯罪所得，屬於犯罪行為人者，沒收之；前2項之沒收，於
    全部或一部不能沒收或不宜執行沒收時，追徵其價額；第1
    項及第2項之犯罪所得，包括違法行為所得、其變得之物或
    財產上利益及其孳息；犯罪所得已實際合法發還被害人者，
    不予宣告沒收或追徵，刑法第38條之1第1項前段、第3項、
    第4項、第5項分別定有明文。被告蔣鴻銘竊取如財物共現金
    49350元及情趣用品10個（價值新台幣2000元），蔣鴻銘之
    犯罪所得，應予宣告沒收，並於全部或一部不能沒收或不宜
    執行沒收時，追徵其價額。
㈡、被告蔣鴻銘用以犯本案竊盜所用電鑽1支及鋸子1支等並未扣
    於本案，為免執行困難，是不予宣告沒收。
㈢、至於被告蔣鴻銘竊取被害人謝慶曉所有之模型公仔3個，業已
    發還，有被害人謝慶曉警詢筆錄及贓物認領保管單在卷可按
    ，既已合法發還被害人，依刑法38條之1 第5 項，均不予宣
    告沒收。
四、審酌被告蔣鴻銘不思正途，竟因貪圖己利即恣意行竊，所為
    欠缺尊重他人之觀念且危害社會治安，併兼衡其於犯後坦承
    犯行、本案各該次行為所生危害輕重，暨被告蔣鴻銘高中畢
    業，無業、未婚，分別量處如主文所示之刑，並定其應執行
    刑如主文所示，並諭知易科罰金標準。
五、依刑事訴訟法第273條之1第1項、第299條第1項前段，刑法
    第320條第1項、第321條第1項第3款，第2項、第337條、第3
    54條、第41條第1項、第8項、第51條第5款、第55條、第38
    條之1第1項、第3項，刑法施行法第1條之1第1項判決如主文
    。
六、如不服本判決，得自收受送達之翌日起20日內向本院提出上
    訴狀（應附繕本），其未敘述上訴理由者，應於上訴期間屆
    滿後20日內補提理由書狀於本院，上訴於臺灣高等法院。 
本案經檢察官張嘉宏提起公訴，檢察官張嘉宏到庭執行職務。
中　　華　　民　　國　　111 　年　 10  　月  　7　 　日
                  刑事第五庭        法  官  鮑慧忠
以上正本證明與原本無異。
如不服本判決應於收受判決後20日內，向本院提出上訴書狀，並
應敘述具體理由。其未敘述上訴理由者，應於上訴期間屆滿後20
日內向本院補提理由書(均須按他造當事人之人數附繕本)「切勿
逕送上級法院」。
告訴人或被害人對於判決如有不服具備理由請求檢察官上訴者，
其上訴期間之計算係以檢察官收受判決正本之日期為準。
中　　華　　民　　國　　111 　年　　10　　月　　7 　　日
                                    書記官  羅婉嘉
附表一
編號 犯罪事實 犯罪所得 主                 文 1 111年5月24日上午5時7分許，在彰化縣○○鎮○○里○○○○路0巷00號，持客觀上足供凶器使用之電鑽及鋸子，破壞店內機台零錢箱 拿取情趣用品10個（價值新台幣2000元） 現金零錢7000 元 蔣鴻銘犯攜帶凶器竊盜，處有期徒刑陸月，如易科罰金，以新台幣壹仟元折算壹日。 2 111年6月1日上午4時25分許，在彰化縣○○鎮○○里○○○○路0巷00號，持客觀上足供凶器使用之電鑽及鋸子，破壞店內機台零錢箱 現金零錢1750元 蔣鴻銘犯攜帶凶器竊盜，處有期徒刑陸月，如易科罰金，以新台幣壹仟元折算壹日。 3 111年6月1日上午4時41分許，在彰化縣○○鎮○○里○○路000號，持客觀上足供凶器使用之電鑽及鋸子，破壞店內機台零錢箱 現金零錢20000元 蔣鴻銘犯攜帶凶器竊盜，處有期徒刑陸月，如易科罰金，以新台幣壹仟元折算壹日。 4 111年6月6日上午3時30分許，在彰化縣○○鎮○○里○○路000號，持客觀上足供凶器使用之電鑽及鋸子，破壞店內機台零錢箱 現金零錢15000元 蔣鴻銘犯攜帶凶器竊盜，處有期徒刑陸月。如易科罰金，以新台幣壹仟元折算壹日。 5 111年6月6日上午3時38分許，在彰化縣○○鎮○○里○○○路0號，持客觀上足供凶器使用之電鑽及鋸子，破壞店內機台零錢箱 現金零錢1800元 蔣鴻銘犯攜帶凶器竊盜，處有期徒刑陸月。如易科罰金，以新台幣壹仟元折算壹日。 6 111年6月6日上午3時58分許，在彰化縣○○鎮○○路000號，持客觀上足供凶器使用之電鑽及鋸子，破壞店內機台零錢箱 現金零錢800元 蔣鴻銘犯攜帶凶器竊盜，處有期徒刑陸月，如易科罰金，以新台幣壹仟元折算壹日。 7 111年6月12日上午4時23分許，在彰化縣○○鎮○○里○○○路0號，持客觀上足供凶器使用之電鑽及鋸子，破壞店內機台零錢箱 現金零錢3000元 蔣鴻銘犯攜帶凶器竊盜，處有期徒刑陸月，如易科罰金，以新台幣壹仟元折算壹日。 

附表二
編號 犯罪事實 犯罪所得 主        文 1（原起訴書附表編號7所示部分） 111年6月6日上午4時9分，在彰化縣○○鎮○○路000號對面 模型公仔3個（價值約1360元） 蔣鴻銘犯竊盜，處有期徒刑貳月，如易科罰金，以新台幣壹仟元折算壹日。 

附錄本案論罪科刑法條：
中華民國刑法第320條
意圖為自己或第三人不法之所有，而竊取他人之動產者，為竊盜
罪，處5年以下有期徒刑、拘役或50萬元以下罰金。
意圖為自己或第三人不法之利益，而竊佔他人之不動產者，依前
項之規定處斷。
前二項之未遂犯罰之。
中華民國刑法第321條
犯前條第1項、第2項之罪而有下列情形之一者，處6月以上5年以
下有期徒刑，得併科50萬元以下罰金：
一、侵入住宅或有人居住之建築物、船艦或隱匿其內而犯之。
二、毀越門窗、牆垣或其他安全設備而犯之。
三、攜帶兇器而犯之。
四、結夥三人以上而犯之。
五、乘火災、水災或其他災害之際而犯之。
六、在車站、港埠、航空站或其他供水、陸、空公眾運輸之舟、
    車、航空機內而犯之。
前項之未遂犯罰之。
中華民國刑法第354條
毀棄、損壞前二條以外之他人之物或致令不堪用，足以生損害於
公眾或他人者，處2年以下有期徒刑、拘役或1萬5千元以下罰金
。